【裁判字號】    97,訴,847
【裁判日期】    980203
【裁判案由】    毒品危害防制條例
【裁判全文】
臺灣苗栗地方法院刑事判決               97年度訴字第847號
公  訴  人  臺灣苗栗地方法院檢察署檢察官
被      告  甲○○
                    （現另案於臺灣新竹監獄執行中）
上列被告因違反毒品危害防制條例案件，經檢察官提起公訴（97
年度毒偵字第1260號），被告於準備程序時就被訴事實為有罪之
陳述，經本院合議庭裁定由受命法官獨任進行簡式審判程序審理
，判決如下：
    主  文
甲○○施用第一級毒品，累犯，處有期徒刑肆月，如易科罰金，
以新臺幣壹仟元折算壹日。又施用第二級毒品，累犯，處有期徒
刑月，如易科罰金，以新臺幣壹仟元折算壹日。應執行有期徒
刑陸月，如易科罰金，以新臺幣壹仟元折算壹日。
    事  實
一、甲○○曾於民國95年間因施用毒品案件，經法院裁定送觀察
    、勒戒後，認有繼續施用毒品之傾向，再經法院裁定令入戒
    治處所施以強制戒治，嗣經評定無繼續強制戒治必要，於95
    年11月21日釋放，並由臺灣苗栗地方法院檢察署檢察官於95
    年12月12日以95年度戒毒偵字第34號為不起訴處分確定。甲
    ○○前因妨害自由、違反槍砲彈藥刀械管制條例、違反麻醉
    藥品管理條例、違反肅清煙毒條例、竊盜、偽造有價證券等
    案件，分別經法院判處有期徒刑1 年、6 月、5 月、3 年6
    月、6 月、10月、3 年4 月及3 年確定，嗣因部分案件符合
    中華民國96年罪犯減刑條例規定，分別經法院裁定減刑並與
    不應減刑之罪定應執行刑為有期徒刑5 年9 月確定，於96年
    7 月16日縮刑期滿執行完畢。
二、詎甲○○猶不知悔改，未能戒除毒癮，先向賴○○（真實姓
    名年籍詳卷）、林○○（真實姓名年籍詳卷）購得海洛因及
    甲基安非他命後，基於施用第一級毒品之犯意，於97年2 月
    18日上午9 時許，在其位於苗栗縣苗栗市勝利里21鄰府館24
    號住處，以將海洛因摻入香菸內點燃吸食之方式，施用第一
    級毒品海洛因1 次。另基於施用第二級毒品甲基安非他命之
    犯意，於97年2 月18日上午9 時5 分許，在其上開住處，以
    將甲基安非他命置於玻璃頭吸食器內（未扣案），並以火加
    熱燒烤後使成煙霧，再吸食該煙霧之方式，施用第二級毒品
    甲基安非他命1 次。嗣因甲○○為苗栗縣警察局苗栗分局毒
    品管制人口，其於97年2 月18日下午4 時10分許至該分局報
    到，並接受採尿送驗結果呈現海洛因代謝物之嗎啡及甲基安
    非他命陽性反應，始查悉上情。
三、案經苗栗縣警察局苗栗分局報請臺灣苗栗地方法院檢察署檢
    察官偵查起訴。
    理  由
一、上開犯罪事實，業據被告甲○○於本院準備程序及審理時坦
    承不諱，且其經苗栗縣警察局苗栗分局員警採集尿液送驗結
    果，確呈現海洛因代謝物之嗎啡陽性反應及甲基安非他命陽
    性反應，此有中山醫學大學附設醫院檢驗科藥物檢測中心於
    97年2 月29日出具之尿液檢驗報告、苗栗縣警察局苗栗採尿
    室毒品人口到場採尿名冊、列管毒品人口尿液檢體採集送驗
    紀錄表各1 份在卷可稽。又被告前因施用毒品案件，經法院
    裁定送觀察、勒戒後，因認有繼續施用毒品之傾向而經裁定
    令入戒治處所施以強制戒治，嗣經評定無繼續強制戒治必要
    ，於95年11月21日釋放，並由臺灣苗栗地方法院檢察署檢察
    官於95年12月12日以95年度戒毒偵字第34號為不起訴處分確
    定等情，有卷附臺灣苗栗地方法院檢察署檢察官不起訴處分
    書及臺灣高等法院被告前案紀錄表可參，被告於強制戒治執
    行完畢釋放後，5 年內再犯本件施用第一、二級毒品之犯行
    ，與毒品危害防制條例第23條第2 項之規定相符，應依法追
    訴處罰。從而，本案事證已臻明確，被告犯行洵堪認定，均
    應依法論科。
二、核被告甲○○所為，係犯毒品危害防制條例第10條第1 項之
    施用第一級毒品罪及同條例第10條第2 項之施用第二級毒品
    罪。其施用前後持有第一級毒品海洛因及第二級毒品甲基安
    非他命之低度行為，為其施用之高度行為所吸收，均不另論
    罪。又其前有事實欄一所載之前案科刑及執行紀錄，於96年
    7 月16日執行完畢等情，亦有臺灣高等法院被告前案紀錄表
    1 份在卷可佐，是其於上述有期徒刑執行完畢後，5 年內故
    意再犯本件有期徒刑之2 罪，俱為累犯，均應依刑法第47條
    第1 項規定，加重其刑。另按犯毒品危害防制條例第10條所
    定施用毒品罪，供出毒品來源，因而破獲者，得減輕其刑，
    毒品危害防制條例第17條定有明文。其立法意旨重在鼓勵具
    體供出其上游販毒者，俾資追查毒梟前手及其上游毒品，以
    杜絕毒品之蔓延與氾濫為目的。本件被告於施用毒品後，向
    員警供述其施用毒品海洛因、甲基安非他命的來源，員警乃
    由檢察官指揮據以循線查獲林○○、賴○○，並以林○○、
    賴○○涉有販賣第一、二級毒品罪嫌移送臺灣苗栗地方法院
    檢察署為後續之偵查，此有警員職務執行報告書、苗栗縣警
    察局刑事警察大隊刑事案件移送書、臺中縣警察局刑事案件
    移送書各1 份存卷可參，被告既就其所施用之毒品海洛因、
    甲基安非他命供出其來源，並使偵查機關因而查悉破獲林○
    ○、賴○○販賣第一、二級毒品予被告之犯行，核與前開法
    條之規定，自應就其上述施用第一、二級毒品之犯行減輕其
    刑，並均依法先加後減之。又其所犯施用第一級毒品罪及第
    二級毒品罪間，犯意各別，行為互殊，罪名不同，應予分論
    併罰。爰審酌被告前經觀察、勒戒及強制戒治，仍未能自我
    克制以戒除毒癮，猶為本案之施用毒品行為，戕害自身健康
    ，並生對於社會安全與公共秩序之潛在危害，惟念其犯罪後
    坦承犯行，其所為主要係戕害自身，並未直接積極損害他人
    之利益及其生活狀況、智識程度暨衡酌其供出毒品來源因而
    破獲販賣毒品者等一切情狀，分別量處如主文所示之刑，並
    諭知易科罰金之折算標準，暨定其應執行之刑及諭知易科罰
    金之折算標準。
據上論斷，應依刑事訴訟法第273 條之1 第1 項、第299 條第1
項前段，毒品危害防制條例第10條第1 項、第2 項、第17條，刑
法第11條前段、第51條第5 款、第47條第1 項、第41條第1 項前
段、第2 項，判決如主文。
本案經檢察官黃俊鳴到庭執行職務。
中    華    民    國    98    年     2    月    3    日
                  刑事第三庭    法  官  林佩儒
以上正本證明與原本無異。
如不服本判決，應於判決送達後10日內向本院提出上訴狀（應敘
述具體理由並附繕本）。
上訴書狀如未敘述上訴理由，應於上訴期間屆滿後20日內補提理
由書狀於本院。
                                書記官  陳玲君
中    華    民    國    98    年     2    月    3    日
附記論罪之法條全文：
毒品危害防制條例第10條
施用第一級毒品者，處6月以上5年以下有期徒刑。
施用第二級毒品者，處3年以下有期徒刑。


司法院資訊處製作；財團法人民間司法改革基金會備份。
